臺灣臺北地方法院交通事件裁定　　　　93年度交聲字第1194號
原處分機關　臺北市交通事件裁決所
異　議　人
即受處分人　甲○○
　　　　　　　　　　弄8號1樓
下列受處分人因違反道路交通管理處罰條例案件，對於臺北市交
通事件裁所93年12月13日所為之處分（原處分：北市裁三字第裁
22─A00000000號），聲明異議，本院裁定如下：
    主  文
原處分撤銷。
甲○○汽車駕駛人，行車速度，超過規定之最高時速，處罰鍰新
臺幣壹仟肆佰元，並記違規點數壹點。
    理  由
一、按道路交通管理處罰條例所稱之車輛，係指在道路上以原動
    機行駛之汽車（包括機器腳踏車）或以人力、獸力行駛之車
    輛，道路交通管理處罰條例第3條第8款定有明文。又行車速
    度，依標誌或標線之規定，無標誌或標線者，在未劃設車道
    線或行車分向線之道路、市區時速不得超過30公里，道路交
    通安全規則第93條第1項第1款但書定有明文。再汽車駕駛人
    ，行車速度超過規定之最高時速者，處新臺幣（下同）1200
    元以上2400元以下罰鍰，並予記違規點數一點，道路交通管
    理處罰條例第40條第1項、第63條第1項規定甚明。
二、本件異議人即受處分人甲○○於民國93年8月19日下午1時35
    分許，騎乘車牌號碼N35－007號重型機車，行經最高速限為
    30公里之臺北市○○路246 巷往北處，以時速51公里之速度
    行駛，超速21公里，經自動照相設備拍照存證後由警製單逕
    行舉發，原處分機關乃以異議人違反道路交通管理處罰條例
    第40條第1項規定，於93年12月13日以北市裁三字第裁22─A
    00000000號裁處罰鍰2200元，並依同條例第63條第1項第1款
    規定記違規點數1 點之事實，有臺北市政府警察局北市警交
    大字第Ａ00000000號舉發違反道路交通管理事件通知單、臺
    北市交通事件裁所北市裁三字第裁22─A00000000 號違反道
    路交通管理事件裁決書各1件附卷可稽。
三、本件異議人固坦承於右揭時地騎乘車牌號碼N35－007號重型
    機車，由臺北市○○路246 巷往北行駛之事實，惟辯稱：其
    騎乘機車從桂林路246巷151弄右轉北上，而速限告示牌是設
    立在桂林路246 巷底、環河南北快速道路匝道口旁，測速警
    告告示牌則是設立在246巷151弄之南側，受處分人從桂林路
    246巷151 弄右轉北上，因為桂林路246巷為北上單行道，實
    不能知道桂林路246 巷之速限為多少、有無測速照相，且地
    上也無速限標示云云。
四、經查：
  (一)異議人於93年8月19日下午1時35分許，騎乘車牌號碼N35－0
    07號重型機車，行經臺北市○○路246 巷往北處，以時速51
    公里之速度行駛，經自動照相設備拍照存證等情，有採證照
    片1張在卷可憑。而臺北市○○路246巷路段行車速限為時速
    30公里，速限標誌牌設於環河快速道路與和平西路口之事實
    ，復有臺北市政府警察局萬華分局93年9月29日北市警萬分
    交字第09364019500 號函一件存卷足佐。再者，經核異議人
    所辯情節，其意係指未看見速限標誌，且地上亦無速限標線
    ，因此不能知道桂林路246 巷之速限多少云云。惟按行車速
    度，依標誌或標線之規定，無標誌或標線者，在未劃設車道
    線或行車分向線之道路、市區時速不得超過30公里，道路交
    通安全規則第93條第1項第1款但書定有明文，已如前述。本
    件異議人為領有機車駕駛執照之駕駛人，對於交通安全法規
    本應有所認識，縱其行經臺北市○○路246 巷之市區，疏未
    看見有速限標誌，亦應依法於市區時速30公里之速限內行駛
    ，距其以51公里之時速行駛，顯已超過最高時速21公里，則
    其以上開情詞置辯，尚無足採，是以臺北市政府警察局萬華
    分局依法逕行舉發，並無違誤。
  (二)次查，參以上開臺北市政府警察局舉發違反道路交通管理事
    件通知單之記載，本件應到案日期為93年9 月30日，應到案
    處所為臺北市交通事件裁決所。而異議人於收受舉發通知單
    後，於93年9 月10日向臺北市交通事件裁決所提出申述，此
    有臺北市交通事件裁決所交通違規案件陳述書影本1 紙附卷
    可稽，是以異議人已於應到期限內到案，並未逾應到案日期
    30日以上，依違反道路交通管理事件統一裁罰基準表規定應
    予裁處罰鍰1400元，詎原處分機關以其已逾應到案期限30日
    以上，從重裁處受處分人罰鍰2200元，即有未合。本件異議
    人之異議雖無理由，惟原處分既有不當，自應由本院將原處
    分撤銷，改依道路交通管理處罰條例第40條第1 項及違反道
    路交通管理事件統一裁罰基準表規定，裁處罰鍰1400元，並
    依道路交通管理處罰條例第63條第1項第1款記違規點數1點
    ，以資適法。
五、據上論斷，應依道路交通案件處理辦法第20條前段，裁定如
    主文。
中　　華　　民　　國　　94　　年　　1　　月　　31　　日
　　　　　　　　　　　　　　　交通法庭法　官　張筱琪
以上正本證明與原本無異
如不服本裁定應於送達後5日內向本院提出抗告狀
      　　　　　　　　　　　　　書記官　李玟郁
中　　華　　民　　國　　94　　年　　1　　月　　31　　日
